【裁判字號】    89,易,1618
【裁判日期】    890628
【裁判案由】    妨害兵役
【裁判全文】
臺灣板橋地方法院刑事判決                        八十九年度易字第一六一八號
    公  訴  人  臺灣板橋地方法院檢察署檢察官
    被      告  甲○○
右列被告因妨害兵役案件，經檢察官提起公訴（八十八年度偵字第二四七二五號），
本院判決如左：
    主  文
甲○○後備軍人居住處所遷移，無故不依規定申報，致使教育召集令無法送達，累犯
，處有期徒刑月，如易科罰金，以佰元折算壹日。
    事  實
一、甲○○曾於民國八十六年間因違反麻醉藥品管理條例案件，經臺灣桃園地方法院
    判處有期徒刑四月確定，而於八十七年二月二十八日執行完畢。猶不知警惕，明
    知其為後備軍人，原設籍住於桃園縣龜山鄉○○路○段四十巷一００號，惟其於
    上開有期徒刑執行完畢出獄後，於八十七年三月至十一月間內不詳時間遷離上開
    住所至台灣地區某處居住，而無故不依規定向戶政機關申報，致使軍管區司令部
    臺北師管區桃園縣團管區司令部於八十七年十月十七日所發送之指定甲○○應於
    同年十一月二日八時至位於苗栗市新英里大坪頂一號大坪頂西營區報到之精誠一
    七之二七號教育召集令無法送達。
二、案經軍管區司令部台北師管區司令部移送臺灣桃園地方法院檢察署檢察官移轉由
    台灣板橋地方法院檢察署檢察官偵查起訴。
    理  由
一、訊據被告甲○○否認有何妨害兵役之犯行，辯稱收到召集令之時，伊人在監所內
    云云。然查：右揭犯罪事實，業據證人林朝旺即警員於偵查中證述屬實，並有教
    育召集令、桃園縣警察局龜山分局後備軍人行方不明人口年籍佐證表、戶籍謄本
    各一份在卷可稽。復依本院法務部在監在押資料表所示，被告於八十七年三月一
    日至八十八年八月九日期間內並未因案在監或在押，有上開資料表附卷可憑，是
    被告前開所辯，不足採信。本件事證明確，被告犯行洵堪認定。
二、核被告所為，係犯妨害兵役治罪條例第十一條第三項、第一項第三款之後備軍人
    居住處所遷移無故不依規定申報致使召集令無法送達罪，依同條例第七條第一項
    規定科刑。查被告曾於八十六年間因違反麻醉藥品管理條例案件，經臺灣桃園地
    方法院判處有期徒刑四月確定，而於八十七年二月二十八日執行完畢，有臺灣高
    等法院檢察署刑案紀錄簡覆表一份在卷可考，五年以內再犯有期徒刑以上之本罪
    ，為累犯，依刑法累犯之規定，加重其刑。爰審酌被告犯罪之動機、目的、手段
    、智識程度、所生危害及犯罪後之態度等一切情狀，量處如主文所示之刑，並諭
    知易科罰金之折算標準。
據上論斷，應依刑事訴訟法第二百九十九條第一項前段，妨害兵役治罪條例第十一條
第三項、第一項第三款、第七條第一項，刑法第十一條前段、第四十七條、第四十一
條，罰金罰鍰提高標準條例第一條前段、第二條，判決如主文。
本案經檢察官高俊申到庭執行職務。
中      華      民      國      八十九      年    六    月    二十八    日
                                  臺灣板橋地方法院刑事第三庭
                                          法  官  李  幼  妃
右正本證明與原本無異。
如不服本判決，應於判決送達後十日內，向本院提出上訴狀。
                                          書記官  強  梅  芳
中      華      民      國      八十九      年    六    月    二十九    日
附錄本案論罪科刑法條全文
妨害兵役治罪條例第十一條第一項第三款、第三項
後備軍人有左列行為之一者，處一年以下有期徒刑、拘役或三百元以下罰金：
一、離營歸鄉無故不依規定報到，或重複申報戶藉者。
二、無故拒絕調查，或體格檢查不到者。
三、居住處所遷移、無故不依規定申報者。
國民兵犯前項第二款、第三款之罪者，處六月以下有期徒刑、拘役或一百元下罰金。
後備軍人犯第一項之罪或國民兵犯第二項之罪，致使召集令無法送達者，以意圖避免
召集論；分別依第六條、第七條科刑。


司法院資訊處製作；財團法人民間司法改革基金會備份。
